臺灣嘉義地方法院刑事判決
109年度交易字第400號
公  訴  人  臺灣嘉義地方檢察署檢察官
被      告  何榮福
上列被告因公共危險案件，經檢察官提起公訴（109年度偵字第8
587、8681號），嗣於本院準備程序中，就被訴事實為有罪之陳
述，經本院告知簡式審判程序意旨，並聽取當事人之意見後，裁
定進行簡式審判程序，判決如下：
    主  文
何榮福吐氣所含酒精濃度達每公升零點二五毫克以上而駕駛動力
交通工具，共貳罪，均累犯，各處有期徒刑捌月。應執行有期徒
刑壹年。
    事  實
一、何榮福㈠於民國109年9月26日晚間6時許至同日晚間7時許止
    之期間，在嘉義市東區民國路上某薑母鴨店，食用含有米酒
    之薑母鴨，而有吐氣所含酒精濃度達每公升0.25毫克以上之
    情形，於食用完畢返家後，竟仍自其位於嘉義市○區○○○○段○
    居○○○○○號碼000-000號普通重型機車上路前往全聯福利中心
    購買物品，於購物完畢後，再騎乘機車欲返回上址居處，於
    同晚間7時40分許行經嘉義市西區博愛○一段與長安街交岔路
    口時為警攔查，經警於同日晚間7時56分對其實施酒精測定
    ，測得其吐氣所含酒精濃度達每公升0.33毫克。㈡於109年10
    月2日下午5時許，在嘉義縣大林鎮某建築工地內飲用米酒，
    而有吐氣所含酒精濃度達每公升0.25毫克以上之情形，竟仍
    於飲酒完畢後，旋自該工地騎乘車牌號碼000-000號普通重
    型機車上路欲返回上址居處，於同日下午5時10分許行經嘉
    義市東區忠孝路與工業街交岔路口時為警攔查，經警於同日
    下午5時16分對其實施酒精測定，測得其吐氣所含酒精濃度
    達每公升0.71毫克。
二、案經嘉義市政府警察局第一分局、嘉義市政府警察局第二分
    局報告臺灣嘉義地方檢察署檢察官偵查起訴。
    理  由
一、本案被告何榮福所犯係死刑、無期徒刑、最輕本刑為3年以
    上有期徒刑以外之罪，其於準備程序中就被訴事實為有罪之
    陳述，經本院告知簡式審判程序之旨，並聽取檢察官及被告
    之意見後，裁定進行簡式審判程序。又依刑事訴訟法第273
    條之2、同法第159條第2項之規定，簡式審判程序不適用傳
    聞法則有關限制證據能力之相關規定，合先敘明。
二、前揭事實，業據被告於警詢、偵訊、本院準備程序及審理時
    均坦承不諱（見嘉市警一偵字第1090702836號卷【下稱警Ａ
    卷】第2至3頁，嘉市警二偵字第1090703690號卷【下稱警Ｂ
    卷】第1頁反面至2頁反面，109年度偵字第8587號卷第15至1
    6頁，109年度偵字第8681號卷第17頁，本院交易字卷第41至
    42、48頁），並有道路交通事故當事人酒精測定紀錄表、嘉
    義市政府警察局舉發違反道路交通管理事件通知單、公路監
    理電子閘門查詢資料、車輛詳細資料報表、嘉義市政府警察
    局當事人酒精測定紀錄表等件在卷可稽（見警Ａ卷第5至6、1
    0至11頁，警Ｂ卷第8至10頁），被告上開任意性自白核與事
    實相符，應堪採信。本案事證明確，被告之犯行均堪認定，
    均應依法論科。
三、論罪科刑：
　㈠核被告所為，均係犯刑法第185條之3第1項第1款之吐氣所含
    酒精濃度達每公升0.25毫克以上而駕駛動力交通工具罪。
　㈡被告所為上揭2次犯行，犯意各別，行為互殊，應予分論併罰
    。
　㈢被告前因公共危險案件，經本院以107年度嘉交簡字第717號
    判決判處有期徒刑6月確定，又因公共危險案件，經本院以1
    07年度交易字第205號判決判處有期徒刑7月確定，上開二案
    嗣經本院以107年度聲字第944號裁定定其應執行刑為有期徒
    刑11月確定，於108年6月30日縮短刑期執行完畢（又接續執
    行罰金易服勞役而於108年10月8日出監），此有臺灣高等法
    院被告前案紀錄表附卷可參（見本院交易字卷第11至21頁）
    ，其受徒刑之執行完畢後，5年以內故意再犯本案有期徒刑
    以上之罪，均為累犯，審酌被告於上開案件執行完畢後，未
    能自我控管以期順利復歸社會，竟於5年以內再犯本案相同
    罪質之酒後駕車犯行，且其前案執行完畢迄本案再犯，期間
    僅經過分別約1年2月至3月，足見被告有其特別惡性及對刑
    罰之反應力薄弱，又本案縱予加重最低本刑，本院於法定刑
    內所為之量刑尚屬合理，被告之人身自由並無因此遭受過苛
    侵害或超過其所應負擔罪責之情形，爰依刑法第47條第1項
    之規定及參酌司法院釋字第775號解釋意旨，均加重其刑及
    最低本刑。
　㈣爰以行為人之責任為基礎，審酌被告於本案前除有如前述因
    酒後駕車遭判刑確定並執行完畢之紀錄（此部分為免重複評
    價，不再於此審酌），另於90年、98年、100年、103年、10
    6年間均有因酒後駕車經法院判處拘役及徒刑確定，此有上
    開臺灣高等法院被告前案紀錄表附卷足憑，被告屢次無視道
    路交通安全及政府遏止酒後駕車之政策，貿然駕駛車輛上路
    ，所為實有不該，惟念及被告犯後坦承犯行，態度良好，兼
    衡被告本案測得吐氣所含酒精濃度分別為每公升0.33、0.71
    毫克之犯罪情節、並未肇事造成用路人之生命或身體之損害
    、騎乘之動力交通工具種類、原因、移動之時間、於本院審
    理時自承國中畢業之智識程度、已離婚、職業為建築業粗工
    、每月收入約新臺幣2萬7,000元之生活狀況（見本院交易字
    卷第49頁），並提出在職證明附卷可參（見本院交易字卷第
    53頁）等一切情狀，分別量處如主文所示之刑，並審酌被告
    所犯各罪之犯罪型態、方式、犯罪時間、所侵害之法益及不
    法內涵相近，責任非難重複之程度較高等情狀，定其應執行
    之刑如主文所示，以示懲儆。
據上論斷，應依刑事訴訟法第273條之1第1項、第299條第1項前
段，刑法第185條之3第1項第1款、第47條第1項、第51條第5款，
刑法施行法第1條之1第1項，判決如主文。
本案經檢察官侯德人提起公訴，檢察官徐鈺婷到庭執行職務。
中　　華　　民　　國　　110 　年　　1 　　月　　27　　日
　　　　　　　　　刑事第六庭　法　官　官怡臻
以上正本證明與原本無異。
如不服本判決應於收受判決後20日內向本院提出上訴書狀，並應
敘述具體理由；其未敘述上訴理由者，應於上訴期間屆滿後20日
內向本院補提理由書（均須附繕本）「切勿逕送上級法院」。
中　　華　　民　　國　　110 　年　　1 　　月　　27　　日
　　　　　　　　　　　　　　　書記官  李彥廷　
附錄本案論罪科刑法條：
中華民國刑法第185 條之3
駕駛動力交通工具而有下列情形之一者，處2 年以下有期徒刑，
得併科20萬元以下罰金：
一、吐氣所含酒精濃度達每公升零點二五毫克或血液中酒精濃度
    達百分之零點零五以上。
二、有前款以外之其他情事足認服用酒類或其他相類之物，致不
    能安全駕駛。
三、服用毒品、麻醉藥品或其他相類之物，致不能安全駕駛。
因而致人於死者，處3 年以上10年以下有期徒刑；致重傷者，處
1 年以上7 年以下有期徒刑。
曾犯本條或陸海空軍刑法第54條之罪，經有罪判決確定或經緩起
訴處分確定，於五年內再犯第1 項之罪因而致人於死者，處無期
徒刑或5 年以上有期徒刑；致重傷者，處3 年以上10年以下有期
徒刑。